臺灣高等法院刑事判決　　　　　　　　94年度上訴字第1841號
　　上　訴　人
　　即　被　告　甲○○
上列上訴人因違反商業會計法等案件，不服臺灣板橋地方法院93
年度訴字第1678號，中華民國94年3月31日第一審判決（起訴案
號：臺灣板橋地方法院檢察署92年度偵續字第57號、92年度偵字
第7818號），提起上訴，本院判決如下：
    主  文
上訴駁回。
    事  實
一、陳春桂（經原審以同案判處有期徒刑3月，如易科罰金以3佰
    元折算1日確定）係設於桃園縣大園鄉海口村6鄰5號「欣義
    工程有限公司」（以下簡稱欣義公司）之負責人，負責欣義
    公司之業務，為從事業務之人且為商業會計法所稱之商業負
    責人。欣義公司於民國（下同）87年間將其所承包位於臺南
    縣新市鄉臺南科學園區臺灣神隆股份有限公司新建工程中之
    部分模板組立施工，轉包由甲○○自行僱工施作，欣義公司
    按實際施作面積給付甲○○工程款，是欣義公司與甲○○間
    係承攬關係，而非僱傭關係，欣義公司於87、88年間亦已給
    付甲○○共計新臺幣（下同）441萬元之工程款。甲○○承
    攬上開工程，乃屬加值型及非加值型營業稅法第3條第2項所
    稱銷售勞務之營業人，為納稅義務人，明知其承攬欣義公司
    上開工程，係由其以本人之名義僱用工人施工，欣義公司係
    給付其工程款，而非給付薪資，其收取工程款後應由其本人
    開立進項發票或收據以供欣義公司作為成本支出之憑據並據
    以申報營利事業所得稅，竟意圖逃避其收取工程款應申報「
    營業稅」及「營利事業所得稅」之稅捐，基於詐欺逃漏稅捐
    之概括犯意，連續於87、88年間，假藉領取薪資之名義，將
    其所僱用如附表所示之蔡木吉等53人（87年間如附表編號1
    至32共32人，88年間如附表編號33至53共21人）偽充為欣義
    公司之員工，填具臨時工工資請領表（請領表上載明蔡木吉
    等53名工人姓名、地址、身分證統一編號、工資金額）交付
    欣義公司，充為蔡木吉等人分別向欣義公司領取如附表所示
    薪資金額之意，87年間薪資金額合計149萬6千元，88年間薪
    資金額合計143萬9千元。陳春桂基於幫助甲○○逃漏其承攬
    工程應繳之「營業稅」及「營利事業所得稅」之概括犯意，
    連續於87、88年間，就欣義公司所給付441萬元工程款中之
    293萬5千元，允以前開將蔡木吉等人偽充欣義公司員工，以
    給付薪資之方式供作欣義公司之成本支出，陳春桂與甲○○
    並基於概括之犯意聯絡，連續於87、88年間，由陳春桂依甲
    ○○所提供臨時工工資請領表及表上所載蔡木吉等53名工人
    姓名、地址、身分證統一編號、工資金額等資料，交予不知
    情之會計人員，將蔡木吉等53人列入欣義公司之員工，於87
    、88年間計領薪分別如附表所示金額之不實事項（87年間如
    附表編號1至32共32人，薪資金額合計149萬6千元，88 年間
    如附表編號33至53共21人，薪資金額合計143萬9千元），填
    製於欣義公司之會計憑證即薪資表上；復由陳春桂連續於88
    年1月間、89年1月間，利用不知情之會計人員，將上開領得
    薪資之不實事項，登載在業務上所製作之87年度、88年度各
    類所得扣繳暨免扣繳憑單（以下簡稱扣繳憑單）上，再連續
    於88年1月30日、89年1月28日，分別將該等扣繳憑單向財政
    部臺灣省北區國稅局桃園縣分局申報而行使之，嗣並將上開
    支出（87年度合計149萬6千元，88年度合計143萬9千元）列
    為營業成本，申報欣義公司87年度、88年度之營利事業所得
    稅（按欣義公司雖以薪資類別申報，惟因確有支付所申報之
    款項，欣義公司就此部分申報尚不生逃漏營利事業所得稅之
    結果），因而使納稅義務人甲○○逃漏87年度營業稅7 萬
    4800元及營利事業所得稅3萬1140元，逃漏88年度營業稅7萬
    1950元及營利事業所得稅2萬9572元外，並足以生損害於如
    附表所示之蔡木吉等53人，及稅捐機關對於稅捐稽徵之正確
    性。
二、案經甲○○訴由臺灣臺南地方法院檢察署檢察官呈請臺灣高
    等法院檢察署檢察長令轉臺灣臺北地方法院檢察署檢察官，
    再經臺灣臺北地方法院檢察署檢察官呈請臺灣高等法院檢察
    署檢察長令轉臺灣板橋地方法院檢察署檢察官偵查及該署檢
    察官自動簽分偵查起訴。
    理  由
一、訊據上訴人即被告甲○○固坦承同案共犯陳春桂為欣義公司
    之負責人，欣義公司於87、88年間已給付甲○○共計441萬
    元之工程款。被告甲○○於87、88年間，就其所僱用如附表
    所示之蔡木吉等53人填具臨時工工資請領表交付欣義公司，
    充為蔡木吉等人分別向欣義公司領取如附表所示薪資金額之
    意，陳春桂則依被告甲○○所提供臨時工工資請領表，利用
    不知情之會計人員將蔡木吉等53人列入欣義公司之員工，並
    將領薪如附表所示金額之事項填製於欣義公司之薪資表上，
    復利用不知情之會計人員將上開領得薪資之事項登載在87年
    度、88年度扣繳憑單上，欣義公司再將該等扣繳憑單向稅捐
    機關申報，嗣並將上開支出列為營業成本，申報欣義公司87
    年度、88年度之營利事業所得稅等情，惟矢口否認有何犯行
    ，辯稱：伊是檢舉人，反而成為被告，伊是受僱於陳春桂，
    不是承包，陳春桂偷報伊的工資，地址報她家，伊根本不知
    道要報稅云云。
二、經查：
（一）欣義公司於87年間將其所承包位於臺南縣新市鄉臺南科學
      園區臺灣神隆股份有限公司新建工程中之部分模板組立施
      工，轉包由被告甲○○自行僱工施作，欣義公司按實際施
      作面積給付被告甲○○工程款，欣義公司於87、88年間已
      給付被告甲○○共計441萬元之工程款等情，除據同案共
      犯陳春桂及被告甲○○於原審陳明在卷外，並有工程估驗
      請款單五紙（其中一紙為原本，餘為影本）及臺灣臺南地
      方法院90年度簡上字第219號民事判決（甲○○請求欣義
      公司給付承攬工程款事件）影本一件在卷可稽，被告甲○
      ○既是自行僱工施作，按實際施作面積向欣義公司請領工
      程款，堪信被告甲○○與欣義公司間就前揭轉包模板組立
      施工，確為承攬契約關係無訛，是被告甲○○於本院審理
      時辯稱伊是受僱於陳春桂，不是承包云云，顯不可採。
（二）又被告甲○○於87、88年間，就其所僱用如附表所示之蔡
      木吉等53人填具臨時工工資請領表交付欣義公司，充為蔡
      木吉等人分別向欣義公司領取如附表所示薪資金額之意，
      同案共犯陳春桂則依被告甲○○所提供臨時工工資請領表
      ，利用不知情之會計人員將蔡木吉等53人列入欣義公司之
      員工，並將領薪如附表所示金額之事項填製於欣義公司之
      薪資表上，復利用不知情之會計人員將上開領得薪資之事
      項登載在87年度、88年度扣繳憑單上，欣義公司再將該等
      扣繳憑單向稅捐機關申報，嗣並將上開支出列為營業成本
      ，申報欣義公司87年度、88年度之營利事業所得稅等情，
      亦有臨時工工資請領表影本六張、欣義公司87、88年各月
      份薪資清冊影本一份、欣義公司87年度、88年度營利事業
      所得稅結算申報書影本各一件、扣繳憑單申報書影本二件
      （分別為申報87年1月1日至87年12月31日、88年1月1日至
      88 年12月31日之給付各類所得資料）在卷可按。
（三）查被告甲○○承包欣義公司之工程後自行僱工施作，係個
      人僱工承包並自行負責盈虧，具營利事業性質，其承包收
      入應以營利事業名義掣給收據（或開立發票），作為對方
      支付之憑證，故被告甲○○向欣義公司承攬工程，並自欣
      義公司領取工程款，本身負有繳納營業稅及營利事業所得
      稅之義務，竟藉工人直接向欣義公司領取薪資之名義，其
      逃漏「營業稅」及「營利事業所得稅」之事實，至為灼然
      。被告甲○○為銷售勞務之營業人，本件就欣義公司所給
      付441萬元工程款中之293萬5千元（87年度合計149萬6千
      元，88年度合計143萬9千元），以前開將如附表所示蔡木
      吉等人偽充欣義公司員工之方式，因而使納稅義務人甲○
      ○逃漏87年度營業稅7萬4800元及營利事業所得稅3萬1140
      元，逃漏88年度營業稅7萬1950元及營利事業所得稅2萬95
      72元，有財政部臺灣省南區國稅局佳里稽徵所93年8月23
      日南區國稅佳里三字第093001 5761號函一件在卷可稽；
      又查，同案共犯陳春桂既係欣義公司之負責人，對於一般
      商業交易之基本稅法常識，及就施工工人薪資應由承包人
      自行負擔，營造商支付總工程款予承包人取得進項發票等
      事宜，當無不知之理，且就其前揭所為可能產生逃漏稅捐
      之結果應有所知悉。而被告甲○○對於同案共犯陳春桂依
      被告甲○○所提供臨時工工資請領表將蔡木吉等人列入欣
      義公司之員工，將領薪之不實事項填製於欣義公司之薪資
      表上，復將之登載在扣繳憑單上並申報行使等犯行，彼此
      間有犯意聯絡及行為分擔，當甚明確，是被告甲○○前揭
      所辯顯不足採，事證明確，被告甲○○之犯行堪以認定。
三、按商業會計法之商業會計憑證，分為原始憑證及記帳憑證，
    所謂原始憑證，係指證明事項之經過，而為造具記帳憑證所
    根據之憑證，而記帳憑證則係指證明處理會計事項人員之責
    任而為記帳所根據之憑證而言，此觀諸商業會計法第15條之
    規定自明；復按薪資支出之原始憑證，為收據或簽收之名冊
    ，營利事業所得稅查核準則第71條第11款亦有規定。觀諸本
    件卷附欣義公司之薪資清冊（見臺灣板橋地方法院檢察署92
    年度偵續字第57號卷第67至126頁）其上除記載薪資內容外
    ，復經領款人蓋章簽收，係屬薪資印領清冊性質，是應認前
    揭薪資表係商業會計法所規定之商業會計憑證。被告甲○○
    為納稅義務人，提供其所僱用之如附表所示蔡木吉等53人予
    欣義公司，欣義公司之負責人陳春桂，則委由不知情之會計
    人員製作薪資表、扣繳憑單，並提出申報，列為營業成本，
    被告甲○○以此不正當方法逃漏營業稅及營利事業所得稅，
    核犯稅捐稽徵法第41條之逃漏稅捐罪及刑法第216條、第215
    條之行使業務上登載不實文書罪暨商業會計法第71條第1款
    之填製不實會計憑證罪。又同案共犯陳春桂為商業負責人，
    亦犯刑法第216條、第215條之行使業務上登載不實文書罪（
    即行使業務上登載不實之扣繳憑單部分）、商業會計法第71
    條第1款之商業負責人以明知為不實之事項而填製會計憑證
    罪（即以明知為不實之事項而填製薪資表部分，此部分，商
    業會計法第71條第1款商業負責人以明知為不實之事項而填
    製會計憑證罪為刑法第215條業務上登載不實罪之特別處罰
    規定，依法條競合關係，應優先適用商業會計法第71條第1
    款規定處斷）。同案共犯陳春桂與被告甲○○就上開犯刑法
    第216條、第215 條之行使業務上登載不實文書及商業會計
    法第71條第1款之商業負責人以明知為不實之事項而填製會
    計憑證犯行，彼此間具有犯意聯絡及行為分擔，均為共同正
    犯；被告甲○○雖非商業負責人及從事業務之人，惟依刑法
    第31條第1項規定，其與有身分之被告陳春桂共同實施上開
    偽造文書及商業會計法犯罪，仍以共犯論。被告甲○○與同
    案共犯陳春桂所犯業務上登載不實之低度行為，應為行使之
    高度行為所吸收，逕論以行使之罪。又被告甲○○與同案共
    犯陳春桂二人共同利用不知情之欣義公司會計人員填製薪資
    表、扣繳憑單及申報行使扣繳憑單，為間接正犯。被告甲○
    ○與同案共犯陳春桂二人分別於87、88年間所犯登載不實之
    薪資表，不僅侵害社會法益，亦皆侵害如附表所示之人之個
    人法益，係一行為觸犯數罪名之想像競合犯，應分別從一重
    之填製不實會計憑證罪處斷；又被告甲○○與同案共犯陳春
    桂二人分別於87、88年間所犯行使業務上登載不實之扣繳憑
    單，不僅侵害社會法益，亦皆侵害如附表所示之人之個人法
    益，係一行為觸犯數罪名之想像競合犯，應分別從一重之行
    使業務上登載不實文書罪處斷。被告甲○○與同案共犯陳春
    桂二人先後於87 年度、88年度明知不實事項而填製會計憑
    證即薪資表，以及登載不實之扣繳憑單並申報行使，暨被告
    甲○○先後於87年度、88年度所犯逃漏稅捐犯行，因係每年
    申報一次，且係本於既定之概括犯意反覆為之，觸犯構成要
    件相同之罪名，顯係各基於概括犯意為之，均應依連續犯之
    規定各論以一罪，並依法加重其刑；被告甲○○所犯填製不
    實會計憑證罪、行使業務上登載不實文書罪、逃漏稅捐罪間
    ，有方法結果之牽連關係，應從一重之填製不實會計憑證罪
    處斷；公訴意旨就被告甲○○上揭犯行疏未論以連續犯，尚
    有未洽；又被告甲○○與同案共犯陳春桂二人共同所犯商業
    會計法第71條第1款之明知不實事項而填製會計憑證即薪資
    表之犯行，雖未據檢察官起訴，然因與已起訴部分有牽連犯
    之裁判上一罪關係，為起訴效力所及，本院自應併予審理，
    附此敘明。
四、原審以被告甲○○罪證明確，適用商業會計法第71條第1款
    ，稅捐稽徵法第41條、第43條，刑法第11條前段、第28條、
    第56條、第216條、第215條、第31條第1項、第55條、第41
    條第1項前段，罰金罰鍰提高標準條例第1條前段、第2條之
    規定，審酌被告甲○○之素行狀況、犯罪動機、目的、手段
    、所生危害及犯罪後態度等一切情狀，量處被告甲○○有期
    徒刑3月，並諭知易科罰金之折算標準。復敘明公訴意旨另
    以：被告甲○○填製欣義公司之臨時工工資請領表交予同案
    共犯陳春桂，此部分被告二人亦涉嫌共犯刑法第216條、第
    215條之行使業務上登載不實文書罪，惟查，本件被告甲○
    ○係就其所僱用如附表所示之蔡木吉等人填具臨時工工資請
    領表交付欣義公司，充為蔡木吉等人分別向欣義公司領取如
    附表所示薪資金額之意，同案共犯陳春桂則依被告甲○○所
    提供臨時工工資請領表，利用不知情之會計人員將蔡木吉等
    人列入欣義公司之員工，並將領薪如附表所示金額之事項填
    製於欣義公司之薪資表上，有如前述，故被告甲○○與同案
    共犯陳春桂二人並無共犯偽填欣義公司之業務上文書臨時工
    工資請領表並行使之可言。又敘明公訴意旨另以：被告陳春
    桂將上開支出（87年度合計149萬6千元，88年度合計143萬9
    千元）列為營業成本，申報欣義公司87年度、88年度之營利
    事業所得稅，係填製於附隨業務上作成之87年度、88年度營
    利事業所得稅結算申報書，此部分被告甲○○與同案共犯陳
    春桂二人亦涉嫌共犯刑法第216條、第215條之行使業務上登
    載不實文書罪，且因而使納稅義務人甲○○逃漏87年度、88
    年度營業稅及營利事業所得稅外，併逃漏87年度個人綜合所
    得稅4萬7664元、逃漏88年度個人綜合所得稅2479元；然按
    所得稅結算申報書，係所得稅法規定課以納稅義務人，就其
    上一年度所得總額，向該管稅捐稽征機關，提出申報之一種
    義務，以為課稅稽征之依據，其非業務上登載之文書，有最
    高法院72年台上字第5453號判決可資參照，是公訴意旨認被
    告甲○○與同案共犯陳春桂二人此部分亦涉嫌共犯刑法第
    216 條、第215條之行使業務上登載不實文書罪，亦非允當
    。又被告甲○○既以營業人身分將上開營業收入扣除工人開
    支，全數所得歸己，應無再論個人綜合所得，自無逃漏綜合
    所得稅之問題。然因公訴意旨認此等部分與前開論處罪刑部
    分屬單純一罪或裁判上一罪，基於審判不可分原則，均不另
    為無罪之諭知。其認事用法，均無不合，量刑亦適當，被告
    甲○○上訴否認犯行，指摘原判決不當，為無理由，應予駁
    回。
據上論斷，應依刑事訴訟法第三百六十八條，判決如主文。
本案經檢察官沈明彥到庭執行職務。
中　　華　　民　　國　　94　　年　　10　　月　　12　　日
　　　　　　　　　刑事第十一庭審判長法　官　陳祐輔
　　　　　　　　　　　　　　　　　  法　官　江國華
　　　　　　　　　　　　　　　　　  法　官　楊炳禎
以上正本證明與原本無異。
如不服本判決，應於收受送達後10日內向本院提出上訴書狀，其
未敘述上訴之理由者並得於提起上訴後10日內向本院補提理由書
（均須按他造當事人之人數附繕本）。
                                    書記官  廖素花
中　　華　　民　　國　　94　　年　　10　　月　　12　　日
附表
┌──┬─────┬───────┬─────────┐
│編號│姓  名    │申報薪資之年度│申報薪資（新臺幣）│
├──┼─────┼───────┼─────────┤
│一  │蔡木吉    │87年度        │三萬二千元        │
├──┼─────┼───────┼─────────┤
│二  │謝榮輝    │87年度        │二萬八千元        │
├──┼─────┼───────┼─────────┤
│三  │林春福    │87年度        │四萬三千元        │
├──┼─────┼───────┼─────────┤
│四  │楊建致    │87年度        │三萬九千元        │
├──┼─────┼───────┼─────────┤
│五  │耿志偉    │87年度        │三萬八千二百元    │
├──┼─────┼───────┼─────────┤
│六  │耿黃玉霞  │87年度        │三萬元            │
├──┼─────┼───────┼─────────┤
│七  │蔡明祥    │87年度        │一萬八千元        │
├──┼─────┼───────┼─────────┤
│八  │吳福洲    │87年度        │六萬六千元        │
├──┼─────┼───────┼─────────┤
│九  │黃嘯邦    │87年度        │二萬八千元        │
├──┼─────┼───────┼─────────┤
│十  │翁玉枝    │87年度        │四萬五千八百元    │
├──┼─────┼───────┼─────────┤
│十一│陳全榮    │87年度        │五萬元            │
├──┼─────┼───────┼─────────┤
│十二│莊子龍    │87年度        │四萬元            │
├──┼─────┼───────┼─────────┤
│十三│方秀月    │87年度        │七萬元            │
├──┼─────┼───────┼─────────┤
│十四│林明藝    │87年度        │五萬二千元        │
├──┼─────┼───────┼─────────┤
│十五│王水河    │87年度        │八萬五千元        │
├──┼─────┼───────┼─────────┤
│十六│邱智陽    │87年度        │七萬元            │
├──┼─────┼───────┼─────────┤
│十七│邱耀榮    │87年度        │七萬五千元        │
├──┼─────┼───────┼─────────┤
│十八│許曾香粉  │87年度        │七萬二千元        │
├──┼─────┼───────┼─────────┤
│十九│王振義    │87年度        │八萬二千元        │
├──┼─────┼───────┼─────────┤
│二十│陳榮進    │87年度        │四萬元            │
├──┼─────┼───────┼─────────┤
│二一│郭嘉    │87年度        │七萬元            │
├──┼─────┼───────┼─────────┤
│二二│劉慶良    │87年度        │二萬元            │
├──┼─────┼───────┼─────────┤
│二三│王信欽    │87年度        │二萬元            │
├──┼─────┼───────┼─────────┤
│二四│蔡文彬    │87年度        │二萬元            │
├──┼─────┼───────┼─────────┤
│二五│蔡世欽    │87年度        │一萬七千元        │
├──┼─────┼───────┼─────────┤
│二六│莊錫欽    │87年度        │五萬元            │
├──┼─────┼───────┼─────────┤
│二七│柯奇祥    │87年度        │二萬元            │
├──┼─────┼───────┼─────────┤
│二八│段龍軒    │87年度        │七萬五千元        │
├──┼─────┼───────┼─────────┤
│二九│陳昆良    │87年度        │四萬元            │
├──┼─────┼───────┼─────────┤
│三十│蘇學植    │87年度        │五萬元            │
├──┼─────┼───────┼─────────┤
│三一│謝進義    │87年度        │二萬元            │
├──┼─────┼───────┼─────────┤
│三二│林穆春花  │87年度        │九萬元            │
├──┼─────┼───────┼─────────┤
│三三│范水火    │88年度        │六萬元            │
├──┼─────┼───────┼─────────┤
│三四│黃世良    │88年度        │六萬元            │
├──┼─────┼───────┼─────────┤
│三五│陳鼎安    │88年度        │十萬元            │
├──┼─────┼───────┼─────────┤
│三六│林福來    │88年度        │十一萬元          │
├──┼─────┼───────┼─────────┤
│三七│葉世期    │88年度        │四萬五千元        │
├──┼─────┼───────┼─────────┤
│三八│王清籐    │88年度        │四萬元            │
├──┼─────┼───────┼─────────┤
│三九│錢國泰    │88年度        │四萬元            │
├──┼─────┼───────┼─────────┤
│四十│劉文正    │88年度        │九萬五千元        │
├──┼─────┼───────┼─────────┤
│四一│郭芳德    │88年度        │五萬七千元        │
├──┼─────┼───────┼─────────┤
│四二│沈金桂    │88年度        │五萬五千元        │
├──┼─────┼───────┼─────────┤
│四三│王清瑞    │88年度        │七萬三千元        │
├──┼─────┼───────┼─────────┤
│四四│王世雄    │88年度        │十萬元            │
├──┼─────┼───────┼─────────┤
│四五│李春源    │88年度        │三萬六千元        │
├──┼─────┼───────┼─────────┤
│四六│陳李秀蘭  │88年度        │八萬元            │
├──┼─────┼───────┼─────────┤
│四七│黃崑進    │88年度        │六萬元            │
├──┼─────┼───────┼─────────┤
│四八│康進朝    │88年度        │十一萬三千元      │
├──┼─────┼───────┼─────────┤
│四九│魏水藤    │88年度        │九萬元            │
├──┼─────┼───────┼─────────┤
│五十│王耀宗    │88年度        │六萬元            │
├──┼─────┼───────┼─────────┤
│五一│陳國印    │88年度        │五萬五千元        │
├──┼─────┼───────┼─────────┤
│五二│楊國祥    │88年度        │九萬元            │
├──┼─────┼───────┼─────────┤
│五三│謝以欣    │88年度        │二萬元            │
└──┴─────┴───────┴─────────┘
附錄本案論罪科刑法條全文：
刑法第215 條
從事業務之人，明知為不實之事項，而登載於其業務上作成之文
書，足以生損害於公眾或他人者，處三年以下有期徒刑、拘役或
五百元以下罰金。
刑法第216 條
行使第二百十條至第二百十五條之文書者，依偽造、變造文書或
登載不實事項或使登載不實事項之規定處斷。
商業會計法第71條
商業負責人、主辦及經辦會計人員或依法受託代他人處理會計事
務之人員有左列情事之一者，處五年以下有期徒刑、拘役或科或
併科新臺幣十五萬元以下罰金：
一、以明知為不實之事項，而填製會計憑證或記入帳冊者。
二、故意使應保存之會計憑證、帳簿報表滅失毀損者。
三、意圖不法之利益而偽造、變造會計憑證、帳簿報表內容或撕
    毀其頁數者。
四、故意遺漏會計事項不為記錄，致使財務報表發生不實之結果
    者。
五、其他利用不正當方法，致使會計事項或財務報表發生不實之
    結果者。
稅捐稽徵法第41條
納稅義務人以詐術或其他不正當方法逃漏稅捐者，處五年以下有
期徒刑、拘役或科或併科新臺幣六萬元以下罰金。
稅捐稽徵法第43條
教唆或幫助犯第四十一條或第四十二條之罪者，處三年以下有期
徒刑、拘役或科新臺幣六萬元以下罰金。
稅務人員、執行業務之律師、會計師或其他合法代理人犯前項之
罪者，加重其刑至二分之一。
稅務稽徵人員違反第三十三條規定者，除觸犯刑法者移送法辦外
，處一萬元以上五萬元以下罰鍰。
